臺灣宜蘭地方法院刑事判決　　　　　　　　　　　　　九十一年度易字第一五七號
　　公　訴　人　臺灣宜蘭地方法院檢察署檢察官
　　被　　　告　甲○○
右列被告因違反電子遊戲場業管理條例等案件，經檢察官聲請簡易判決處刑（九十年
度偵字第三六七０號、第三七０二號），本院羅東簡易庭認不應以簡易判決處刑，改
依通常程序審理，判決如左：
    主  文
甲○○共同違反未依電子遊戲場業管理條例規定，辦理營利事業登記者，不得經營電
子遊戲場業之規定，處拘役肆拾日，如易科罰金，以佰元折算壹日。扣案之賭博性
電動機具小瑪琍壹台（含ＩＣ板壹塊）、麻將台貳台（含ＩＣ板貳塊）及賭資新臺幣
貳仟元均沒收。
    事  實
一、甲○○明知未依電子遊戲場業管理條例規定辦理營利事業登記者，不得經營電子
    遊戲場業，竟與一名姓名年籍不詳之成年男子，共同基於概括犯意之聯絡，自民
    國九十年十一月七日起至同年十二月七日下午二時四十分許止，在宜蘭縣南澳鄉
    ○○路三十六巷二號由甲○○所經營之小吃部之公眾得出入之場所，由該名姓名
    年籍不詳之男子提供機台，而共同擺設賭博性電動機具小瑪琍一台、麻將台二台
    與不特定之賭客賭博財物多次，而未依規定辦理營利事業登記即行經營賭博性電
    子遊戲場。其賭博方法為賭客以新台幣（下同）十元投入機台內，押注把玩電動
    賭博機具，如係玩麻將台押中，即可獲取十元至三十元不等之彩票，賭客得再以
    彩票換取等值之飲料或食物；如係玩小瑪俐押中則自退幣口直接取得一倍至三倍
    不等之彩金，如未押中即均由機台沒入分數，以博輸贏，甲○○與該名姓名年籍
    不詳之男子並約定如有盈利以五五分帳。迄至九十年十二月七日下午二時四十分
    許，在上址為警查獲，並扣得當場賭博之機具小瑪琍一台（含ＩＣ板一塊）、麻
    將台二台（含ＩＣ板二塊）及機具內即在賭檯之賭資二千元。
二、案經宜蘭縣政府移送暨宜蘭縣警察局蘇澳分局報請臺灣宜蘭地方法院檢察署檢察
    官聲請簡易判決處刑。
    理  由
一、訊據被告甲○○固坦承於右揭時、地，與姓名年籍不詳之男子共同擺設賭博性電
    動機具小瑪琍一台、麻將台二台與不特定之賭客賭博財物多次，且未依規定辦理
    營利事業登記即行經營賭博性電子遊戲場之事實，則矢口否認上揭犯行，辯稱，
    我不知道這是違法的云云。經查，本件由警察查獲時，上開賭博機具三台係放置
    於店內後方，自店外難以即刻察覺，有現場照片、宜蘭縣警察局蘇澳分局南澳派
    出所臨檢紀錄表可參，足徵被告甲○○顯有刻意隱匿，規避查緝之意，渠應應明
    知擺設賭博性機具應屬非法，被告所辯不違法云云，當係卸責之詞，不足採信。
    此外，並有扣案之賭博性電動機具小瑪琍一台（含ＩＣ板一塊）、麻將台二台（
    含ＩＣ板二塊）及機具內即在賭檯之賭資二千元可資佐證，事證明確，被告甲○
    ○之犯行均堪以認定。
二、核被告甲○○無照經營電子遊戲場，擺設賭博性電動機具一台與不特定賭客賭博
    財物，所為均係犯刑法第二百六十六條第一項前段之在公眾得出入之場所賭博財
    物罪，及違反電子遊戲場業管理條例第二十二條之罪，被告甲○○與該名姓名年
    籍不詳之成年男子間有犯意之聯絡及行為之分擔，為共同正犯。渠等先後多次賭
    博犯行，均時間緊接、犯罪構成要件相同，顯係基於概括犯意而為之，應論以連
    續犯一罪，並均依法加重其刑。所犯上開違反電子遊戲場業管理條例第二十二條
    之罪及連續賭博罪間有方法、結果之牽連關係，為牽連犯，應從一重論以違反電
    子遊戲場業管理條例第二十二條之罪處斷。爰審酌被告甲○○並無前科之素行、
    犯罪之動機、目的、手段、擺設賭博性電動機具三台、擺設時間約一個月、所生
    之危害及犯罪後態度等一切情狀，處以如主文所示之刑，並諭知易科罰金之折算
    標準。扣案之電動賭博機具小瑪琍一台（含ＩＣ板一塊）、麻將台二台（含ＩＣ
    板二塊）係當場賭博之器具，賭資二千元係在機具內即在賭檯之財物，均應依法
    宣告沒收。
據上論斷，應依刑事訴訟法第四百五十二條、第二百九十九條第一項前段，電子遊戲
場業管理條例第二十二條，刑法第二十八條、第二百六十六條第一項前段、第二項、
第十一條前段、第五十五條、第四十一條第一項前段，罰金罰鍰提高標準條例第一條
前段、第二條，判決如主文。
本案經檢察官林秋田到庭執行職務。
中      華      民      國      九十一      年      五      月  廿　三  日
                              臺灣宜蘭地方法院刑事第二庭
                                  法  官
如不服本判決應於送達後十日內向本院提出上訴狀
附錄本案論罪科刑法條全文：
電子遊戲場業管理條例第二十二條：
違反第十五條規定者，處行為人一年以下有期徒刑、拘役或科或併科新臺幣五十萬元
以上二百五十萬元以下罰金。
刑法第二百六十六條
在公共場所或公眾得出入之場所賭博財物者，處一千元以下罰金，但以供人暫時娛樂
之物為賭博者，不在此限。（罰金數額已依罰金罰鍰提高標準條例提高為十倍）
當場賭博之器具與在賭檯或兌換籌碼處之財物，不問屬於犯人與否，沒收之。
